【裁判字號】    95,裁,2358
【裁判日期】    951019
【裁判案由】    菸酒管理法
【裁判全文】
最  高  行  政  法  院  裁  定
                                     95年度裁字第02358號
上  訴  人  甲○○○○○○
被 上訴 人  高雄市政府
代  表  人  乙○○
上列當事人間因菸酒管理法事件，上訴人不服中華民國94年7月
25日高雄高等行政法院94年度簡字第149號判決，提起上訴。本
院裁定如下：
    主  文
上訴駁回。
上訴審訴訟費用由上訴人負擔。
    理  由
一、按對於適用簡易程序之裁判提起上訴或抗告，須經最高行政
    法院許可，且該許可以訴訟事件所涉及之法律見解具有原則
    性者為限，行政訴訟法第235條定有明文。所謂訴訟事件涉
    及之法律見解具有原則性，係指該事件所涉及之法律問題意
    義重大，而有加以闡釋之必要情形而言，如對於行政命令是
    否牴觸法律所為之判斷，或就同類事件所表示之法律見解與
    其他高等行政法院或本院所表示之見解互相牴觸，有由本院
    統一法律上意見或確認其意見之必要情形屬之。
二、本件上訴人涉嫌於高雄市○○區○○路118巷4號以每瓶新台
    幣（下同）90元之價格陳列販售仿冒南投縣根達製藥廠有限
    公司（下稱根達公司）之「頭等米酒」，案經財政部及南投
    縣政府會同被上訴人於民國93年11月23日現場查獲該違法米
    酒588瓶並予扣押，且經審理其違章事證明確，被上訴人乃
    依菸酒管理法第47條及第58條規定，以93年12月20日高市府
    財二字第0930064631號處分書，裁處上訴人138,200元罰鍰
    ，並沒入違規酒品588瓶。上訴人不服，循予提起本件行政
    訴訟。
三、上訴人上訴意旨略以：系爭頭等米酒係上訴人透過訴外人屏
    東縣外務員所進貨，該名外務員當時出示財政部於民國93年
    1月1日頒予「根達公司」之酒製造業許可執照取信上訴人，
    上訴人僅為一販售商號，智識程度非高，對酒商於何年度有
    無產製何種酒品、抑或產品包裝、印刷字體、字樣等訊息，
    並不熟稔，是就系爭酒品之真偽與否，實無專業能力辨識。
    再者，上訴人犯不著為了曲曲蠅頭小利而販售仿冒酒，來觸
    法損害店譽。又按菸酒管理法第47條規定：「販賣、運輸、
    轉讓或意圖販賣而陳列私菸、私酒者，處新台幣五萬元以上
    五十萬元以下罰鍰。」惟被上訴人未體察上訴人並非故意販
    售之情事，除扣押500多瓶之米酒外，復課處罰鍰138,200元
    ，此二項對小本經營之上訴人而言，顯屬過高，洵非適法云
    云，提起上訴。經核上訴意旨所指摘各點均屬原審取捨證據
    認定事實之問題，並無所涉及之法律見解，具有原則上之重
    要情事。上訴人提起上訴，不合首揭規定，不應許可，其上
    訴難謂合法，應予駁回。
四、依行政訴訟法第249條第1項前段、第104條、民事訴訟法第
    95條、第78條，裁定如主文。
中    華    民    國    95    年    10    月    19    日
                  第一庭審判長法  官  葉  振  權
                              法  官  陳  秀  美
                              法  官  劉  鑫  楨
                              法  官  梁  松  雄
                              法  官  劉  介  中
以  上  正  本  證  明  與  原  本  無  異
中    華    民    國    95    年    10    月    19    日
                              書記官  郭  育  玎


司法院資訊處製作；財團法人民間司法改革基金會備份。
